【裁判字號】    97,易,544
【裁判日期】    971210
【裁判案由】    竊盜
【裁判全文】
臺灣基隆地方法院刑事判決               97年度易字第544號
公  訴  人  臺灣基隆地方法院檢察署檢察官
被      告  甲○○
上列被告因竊盜案件，經檢察官提起公訴（97年度偵緝字第368
號），本院判決如下：
    主  文
甲○○結夥三人以上攜帶兇器竊盜，累犯，處有期徒刑柒月。
扣案之小鐵剪壹支、未扣案之手力絞盤壹組均沒收。
    事  實
一、甲○○前因竊盜案件，經臺灣臺北地方法院於民國96年6月1
    2日以96年易字第1177號判決判處有期徒刑7月、7月，應執
    行有期徒刑1年，經臺灣臺北地方法以96年度聲減字第743號
    裁定減為有期徒刑3月又15日、3月又15日，應執行有期徒刑
    6月，於96年11月7日執行完畢（成立累犯）。
二、甲○○竟仍不知悔改，與丁○○（所涉竊盜罪，業經本院另
    案以97年度易字第499號判決判處有期徒刑10月）、乙○○
    （所涉竊盜罪，業經本院另案以97年度易字第597號判決判
    處有期徒刑7月）共同基於意圖為自己不法所有之犯意聯絡
    ，於97年3月20日（起訴書記載為21日，業據蒞庭檢察官更
    正）晚上10時許，由丁○○駕駛車號H2-0178號自小貨車（
    公訴人記載為EV-8438號自小貨車），乙○○則駕駛車號453
    7-TM號自小客車搭載甲○○，一同至台北縣貢寮鄉福隆村興
    隆村40號福隆海水浴場，由丁○○先自路旁草叢空隙進入其
    內，至福隆貝悅大飯店高壓供電受電室與觀海樓供電開關箱
    ，持其所有所攜帶客觀上具有殺傷力之小鐵剪1支將4條電纜
    線連接處均剪斷，再夥同乙○○、甲○○自距離高壓供電受
    電室約150至180公尺處之電纜線末端人孔蓋，3人合力撬開
    人孔蓋，使用丁○○所有之手動捲揚器（即手力絞盤1組）
    懸掛在附近電線桿上將4條電纜線自人孔蓋內拉出，共同竊
    得總長度約400公尺、口徑均約2公分之電纜線4條，得手後
    ，3人共同搬運至丁○○上開自小貨車，載運至丁○○位於
    基隆市安樂區○○○街62巷80號1樓之住處，經以美工刀剝
    去電纜線塑膠外皮後，變賣得款2萬多元，每人分得約8000
    元。嗣經警於97年3月23日下午2時30分許於丁○○上開住處
    緝獲另案遭通緝之丁○○時，於其內扣得已撥去外皮之銅線
    5條（已發還由被害人福隆貝悅大飯店警衛戊○○領回）、
    鐵剪2支（其中1支小鐵剪即為本件作案所用）等物，並於97
    年4月3日晚上21時20分許於甲○○所駕駛H2-0178號上開自
    小貨車內扣得電動捲揚器1組，循線調查，始知上情。
三、案經基隆市警察局第三分局報告臺灣基隆地方法院檢察署檢
    察官偵查起訴。
    理  由
壹、程序方面：
一、按最重本刑為3年以下有期徒刑、拘役或專科罰金之罪，以
    及刑法第320條、第321條之竊盜罪，經第二審判決者，不得
    上訴於第三審法院，刑事訴訟法第376條第1款、第2款定有
    明文。又除簡式審判程序、簡易程序及第376條第1款、第2
    款所列之罪之案件外，第一審應行合議審判，96年3月21日
    總統公布、同年月23日施行之刑事訴訟法第284條之1亦有明
    文。茲查被告甲○○係犯刑法第321條第1項之竊盜罪，依上
    開規定得行獨任審判，合先敘明。
二、本案被告甲○○所犯者非為死刑、無期徒刑、最輕本刑為3
    年以上有期徒刑之罪或高等法院管轄之第一審案件，其於準
    備程序進行中，先就被訴事實為有罪之陳述，經告知其簡式
    審判程序之旨，並聽取公訴人、被告之意見後，本院業已依
    刑事訴訟法第273條之1第1項規定，裁定以簡式審判程序進
    行本案之審理。
貳、實體部分：
一、上開事實，業據被告甲○○於本院審理中自白，並據證人即
    共犯丁○○於偵訊時證述、於本院審理中結證、於本院另案
    97年度易字第499號案件審理中之證述屬實，亦據證人即共
    犯乙○○於本院另案97年度易字第597號案件審理中之結證
    無訛，3人所述互核相符，又據證人即福隆貝悅大飯店相關
    人員警衛戊○○於警訊證述及於偵訊結證、管理部經理洪德
    盛、工務張育隆於偵訊結證綦詳，且有小鐵剪1支扣案為證
    ，復有現場照片26張、位置圖2張、門號0000000000（乙○○）、0000000000（被告）行動電話申請人資料與雙向通聯
    紀錄、贓物認領保管單等附卷可稽，是本件事證明確，被告
    犯行洵堪認定。
二、按刑法第321條第1項第3款之攜帶兇器竊盜罪，係以行為人
    攜帶兇器竊盜為其加重條件，此所謂兇器，其種類並無限制
    ，凡客觀上足對人之生命、身體、安全構成威脅，具有危險
    性之兇器均屬之，且祇須行竊時攜帶此種具有危險性之兇器
    為已足，並不以攜帶之初有行兇之意圖為必要。被告、丁○○、乙○○3人為竊盜犯行時所攜帶之小鐵剪1支，為金屬材
    質，質地堅硬，且甚尖銳，顯係具有危險性之兇器（最高法
    院79年台上字第5253號判例意旨參照）。核被告所為，係犯
    刑法第321條笫1項第3款、第4款之結夥3人以上攜帶兇器竊
    盜罪。被告與乙○○、丁○○間就本件竊盜犯行，有犯意之
    聯絡及行為之分擔，均為共同正犯。被告前曾受事實欄所載
    有期徒刑之執行，有臺灣高等法院被告前案紀錄表、臺灣基
    隆地方法院檢察署刑案資料查註紀錄表在卷可稽，其於有期
    徒刑之執行完畢後，5年內故意再犯有期徒刑以上之罪，為
    累犯，應加重其刑。
三、本院爰審酌被告不思以一己之力賺取生活費用，意以竊取他
    人之物之方式非法獲取財物，於本案係由丁○○邀集共同行
    竊，被告並非屬主謀地位，且造成被害人嚴重損失，惟慮及
    其犯後坦承犯行等一切情狀，量處如主文所示之刑，以示懲
    儆。
四、扣案之小鐵剪1支、未扣案之手力絞盤1組，均係共犯丁○○
    所有所有供本件竊盜犯罪所用之物，業據共犯丁○○於警訊
    、偵訊、本院另案97年度易字第499號案件審理時供述在卷
    ，爰依刑法第38條第1項第2款之規定宣告沒收。至扣案之大
    鐵剪1支、電動之捲揚器1組，業據共犯丁○○於本院97年度
    易字第499號案件審理時供陳：扣案之大鐵剪、電動之捲揚
    器未曾帶到作案現場，當時是帶另1組手力絞盤到現場行竊
    等語在卷，本院復查無積極證據證明扣案之大鐵剪1支、電
    動之捲揚器1組係供本件犯案所用之物，依法不予宣告沒收
    ；另在車號H2-0178自小貨車內扣得之鐵剪1支、手套3雙、
    美工刀2支、美工刀片2盒、延長線1條等物，與本案竊盜犯
    行無涉，亦據共犯丁○○於本院另案97年度易字第499號案
    件審理時陳述明確，依法不予宣告沒收。
五、據上論斷，應依刑事訴訟法第273條之1第1項、第284條之1
    、第299條第1項前段，刑法第28條、第321條第1項第3款、
    第4款、第47條第1項、第38條笫1項第2款，判決如主文。
本案經檢察官林秋田、丙○○到庭執行職務。
中    華    民    國    97    年    12    月    10    日
                  刑事第三庭法    官  鄭景文
以上正本證明與原本無異。
如不服本判決應於收受送達後10日內向本院提出上訴書狀，並應
敘述具體理由；其未敘述上訴理由者，應於上訴期間屆滿後20日
內向本院補提理由書（均須按他造當事人之人數附繕本）「切勿
逕送上級法院」。
中    華    民    國    97    年    12    月    10    日
                            書 記 官  鄭梅君
附錄論罪法條：
刑法第321條：
犯竊盜罪而有左列情形之一者，處6月以上、5年以下有期徒刑：
    一、於夜間侵入住宅或有人居住之建築物、船艦或隱匿其內
        而犯之者。
    二、毀越門扇、牆垣或其他安全設備而犯之者。
    三、攜帶兇器而犯之者。
    四、結夥三人以上而犯之者。
    五、乘火災、水災或其他災害之際而犯之者。
    六、在車站或埠頭而犯之者。
    前項之未遂犯罰之。


司法院資訊處製作；財團法人民間司法改革基金會備份。
